臺灣新竹地方法院民事裁定
111年度司繼字第1387號
聲  請  人  李基益律師即被繼承人彭明慧之遺產管理人

上列聲請人因擔任彭明慧之遺產管理人，聲請核定報酬，本院裁
定如下：
    主    文
聲請人擔任被繼承人彭明慧之遺產管理人之報酬及墊付費用核定
為新臺幣伍萬柒仟捌佰伍拾元（已含本件聲請程序費用新臺幣壹
仟元）。
聲請程序費用由被繼承人彭明慧之遺產負擔。
    理    由
一、本件聲請意旨略以：查聲請人自選任為被繼承人彭明慧之遺
    產管理人起，除清查被繼承人名下財產，並接續完成遺產管
    理之必要職務，且本件管理遺產期間尚有遺產中共有不動產
    因分割而涉訟，則遺產管理尚屬煩雜，嗣本件業經臺灣桃園
    地方法院（下稱桃園地院）民事執行處來函命其陳報管理報
    酬，為此聲請本院核定本件管理人報酬與代墊費用等語。
二、按遺產管理人得請求報酬，其數額由法院按其與被繼承人之
    關係、管理事務之繁簡及其他情形，就遺產酌定之，必要時
    ，得命聲請人先為墊付，民法第1183條定有明文。又按家事
    事件法第153條規定，法院得依財產管理人之聲請，按財產
    管理人與失蹤人之關係、管理事務之繁簡及其他情形，就失
    蹤人之財產，酌給相當報酬，此於遺產管理人亦有準用，此
    觀家事事件法第141條規定甚明。是就法院選任之遺產管理
    人之報酬，應按遺產管理人與被繼承人之關係、管理事務之
    繁簡、遺產狀況及其他情形斟酌定之。
三、經查：
(一)本件被繼承人彭明慧死亡後，經本院選任聲請人為被繼承人
    之遺產管理人，其已遵行職務等情，有聲請人提出本院民事
    裁定暨確定證明書、桃園地院通知書、民事陳報暨答辯狀、
    單據、桃園地院民事簡易判決、報紙、桃園地院民事執行處
    通知與函文等影本為憑，並經本院依職權調閱本院108年度
    司繼字第449號與110年度司繼字第702號等卷宗查核無訛，
    且聲請人應有預先聲請遺產管理人報酬並據以參與分配之必
    要，故聲請人聲請本院核定其擔任遺產管理人之報酬及墊付
    費用，符合上揭法律規定，洵屬有據。
(二)本院審酌聲請人因管理被繼承人遺產所進行之工作包含：清
    查遺產狀況、編列遺產清冊、公示催告、登報、收發函文、
    參與桃園地院訴訟程序與強制執行程序等，嗣後尚有遺產繼
    承登記與移交等事務須待完成，遺產管理人所辦理上開職務
    雖屬瑣碎繁雜，然本件遺產法律關係尚屬單純，多屬公式化
    之事務，衡情以觀，考量聲請人願擔任無人繼承遺產之遺產
    管理人，斟酌聲請人處理上開事務及後續所需時間之久暫、
    耗費人力之程度等情狀，認本件核予遺產管理人之報酬以新
    臺幣（下同）55,000元應屬適當。
(三)又聲請人主張本件遺產管理事件過去所支出之代墊費用為2,
    850元（即公示催告聲請程序費用1,000元、本件聲請程序費
    用1,000元與登報費用850元），據其提出代墊費用相關單據
    影本在卷可憑；然聲請人另主張規費與閱卷費用合計137元
    ，此應係聲請人因管理遺產事務所為時間與勞力之支出，核
    屬管理報酬之範疇，非因管理遺產所支出之代墊費用，關於
    此部分之勞費已於管理報酬內一併核定。基此，聲請人就本
    件遺產管理事件已支出之必要代墊費用應為2,850元。從而
    ，本件聲請人得請求代為管理被繼承人彭明慧遺產之管理報
    酬及墊付費用合計57,850元（計算式：55000元＋2850元＝578
    50元），且前開管理報酬及代墊費用均應由被繼承人之遺產
    負擔。至聲請人所請不准許部分，因相關管理費用之審酌，
    法院得依職權為之，不受當事人聲明之拘束，無庸另為駁回
    之諭知，附此敘明。
四、依家事事件法第127條第4項，裁定如主文。
五、如對本裁定抗告須於裁定送達後10日內向本院提出抗告狀，
    並繳納抗告費新臺幣1,000元。
中　　華　　民　　國　　111 　年　　12　　月　　7 　　日
                  家事法庭  司法事務官  李文德